## Stufe I

### Die Biologie

```{r}
#| output: false
points <- 5
max_points <- 7
total_points <- total_points + points
level_1_points <- points * level_1_multiplier
level_1_max_points <- max_points * level_1_multiplier
level_1_total_points <- level_1_total_points + level_1_points
``` 

Womit beschäftigt sich die Naturwissenschaft **Biologie**? Gib eine einfache Beschreibung an.  

[Du kannst `{r} level_1_points` Punkte von `{r} level_1_max_points` möglichen Aufgabenpunkten bekommen. Punkte werden für Aussagen nur unter Einbeziehung und Beachtung von Fachsprache vergeben]{fg="purple"}

::: {.content-hidden unless-meta="show-rating"}
[Die Biologie beschäftigt sich mit **lebenden Systemen**\*. Diese stellen eine der komplexesten Organisationsformen\* von Materie dar. Die Biologie untersucht die **Strukturen, Prozesse und Beziehungen**\*\*\* des Lebendigen auf allen Ebenen: von der **molekularen Welt**\* bis auf die **planetare Ebene**\*.]{fg="green-shade-3"}
:::

### Beschreibung Metabolismus

```{r}
#| output: false
points <- 6
max_points <- 8
total_points <- total_points + points
level_1_points <- points * level_1_multiplier
level_1_max_points <- max_points * level_1_multiplier
level_1_total_points <- level_1_total_points + level_1_points
``` 

Gib die einfachste Beschreibung des Begriffs **Metabolismus** an.  

[Du kannst `{r} level_1_points` Punkte von `{r} level_1_max_points` möglichen Aufgabenpunkten bekommen. Punkte werden für Aussagen nur unter Einbeziehung und Beachtung von Fachsprache vergeben]{fg="purple"}

::: {.content-hidden unless-meta="show-rating"}
[Der Metabolismus ist ein **Lebensprozess**\* bei dem **Nahrung und Sauerstoff**\*\* aus der Luft aufgenommen werden, um damit **Lebensenergie und Baustoff**\*\* zu gewinnen. Dieser Prozess heißt auch **Stoffwechsel**\*, denn aus den aufgenommenen Stoffen entstehen **Abfallstoffe und $\ce{\mathbf{CO2}}$**\*\*, die der Körper ausscheidet.]{fg="green-shade-3"}
:::

### Erklärung Fliessgleichgewicht

```{r}
#| output: false
points <- 4
max_points <- 6
total_points <- total_points + points
level_1_points <- points * level_1_multiplier
level_1_max_points <- max_points * level_1_multiplier
level_1_total_points <- level_1_total_points + level_1_points
``` 

Schau Dir @fig-metabolism-equilibrium an; wie kommt das **Fliessgleichgewicht** zustande?

```{mermaid}
%%| fig-height: 3
%%| label: fig-metabolism-equilibrium
%%| fig-cap: Leben braucht irgendetwas was es zu etwas anderem umsetzt. Dieser Stoffwechsel ist einer der fundamentalen Eigenschaften des Lebens. 
flowchart LR
    Rein@{shape: circle} --> Leben@{shape: circ, label: "Leben"}
    Leben --> Raus@{shape: circle}

    style Rein fill:#F4F4E7,stroke:#F4F4E7;
    style Leben stroke:#F4F4E7;
    style Raus fill:#F4F4E7,stroke:#F4F4E7;
```

[Du kannst `{r} level_1_points` Punkte von `{r} level_1_max_points` möglichen Aufgabenpunkten bekommen. Punkte werden für Aussagen nur unter Einbeziehung und Beachtung von Fachsprache vergeben]{fg="purple"}

::: {.content-hidden unless-meta="show-rating"}
[Ein Fliessgleichgewicht ist eine besondere Form eines Gleichgewichts\*. Die Besonderheit liegt darin, dass es eine **Überlagerung von Raten**\* darstellt. Im Fall eines lebenden Systems sprechen wir von der Überlagerung der Rate mit dem etwas in dem Organismus hineinkommt\* mit der Rate mit der etwas herauskommt\*. Auf das Diagramm bezogen heißt das, die Überlagerung von *Rein* mit *Raus*\*\*.]{fg="green-shade-3"}
:::

### Beschreibung Homöostase

```{r}
#| output: false
points <- 7
max_points <- 9
total_points <- total_points + points
level_1_points <- points * level_1_multiplier
level_1_max_points <- max_points * level_1_multiplier
level_1_total_points <- level_1_total_points + level_1_points
``` 

Was ist die Homöostase? Gib eine kurze und prägnante Beschreibung. Warum gibt es denn überhaupt so etwas?

[Du kannst `{r} level_1_points` Punkte von `{r} level_1_max_points` möglichen Aufgabenpunkten bekommen. Punkte werden für Aussagen nur unter Einbeziehung und Beachtung von Fachsprache vergeben]{fg="purple"}

::: {.content-hidden unless-meta="show-rating"}
[Homöostase ist die **Aufrechterhaltung der inneren Bedingungen**\* durch **Kontrollmechanismen**\*. Sie ist notwendig, weil die meisten Lebensvorgänge sehr **abhängig von physikalischen und chemischen Faktoren**\*\* wie **Licht, Temperatur, Salzgehalt, Säuregehalt, Gasgehalt, und andere Faktoren sind.**\*\*\*\*\*]{fg="green-shade-3"}
:::

### Was ist ein Reiz?

```{r}
#| output: false
points <- 5
max_points <- 7
total_points <- total_points + points
level_1_points <- points * level_1_multiplier
level_1_max_points <- max_points * level_1_multiplier
level_1_total_points <- level_1_total_points + level_1_points
``` 

Beschreibe was ein **Reiz** ist. Gib jeweils ein Beispiel für etwas, was **ein Reiz** und etwas was **kein Reiz** ist.

[Du kannst `{r} level_1_points` Punkte von `{r} level_1_max_points` möglichen Aufgabenpunkten bekommen. Punkte werden für Aussagen nur unter Einbeziehung und Beachtung von Fachsprache vergeben]{fg="purple"}

::: {.content-hidden unless-meta="show-rating"}
[Ein Reiz ist ein **physikalisches Ereignis**\*, dass **neben der Auslösung eines Rezeptors** oder eines Sinnes\*, zu einer **weiteren Informationsverarbeitung**\* innerhalb des lebenden Systems führt. Ultraviolettes Licht stellt für eine Biene einen Reiz dar\*; für uns Menschen aber nicht\*. Für Hunde stellt ein Ton im Ultraschallbereich einen Reiz dar\*; wir Menschen können das zu keinem Zeitpunkt unseres Lebens als Reiz aufnehmen\*.]{fg="green-shade-3"}
:::

### Erkläre Wachstum

```{r}
#| output: false
points <- 2
max_points <- 3
total_points <- total_points + points
level_1_points <- points * level_1_multiplier
level_1_max_points <- max_points * level_1_multiplier
level_1_total_points <- level_1_total_points + level_1_points
``` 

Erkläre in einem Satz was **Wachstum** bedeutet.

[Du kannst `{r} level_1_points` Punkte von `{r} level_1_max_points` möglichen Aufgabenpunkten bekommen. Punkte werden für Aussagen nur unter Einbeziehung und Beachtung von Fachsprache vergeben]{fg="purple"}

::: {.content-hidden unless-meta="show-rating"}
[Wachstum ist ein lebensnotwendiger Prozess\*, der die Biomasse eines Organismus vergrößert\*. Wachstum ist alleine aufgrund der Reproduktion und Vermehrung notwendig\*.]{fg="green-shade-3"}
:::

### Katabolismus und Anabolismus

```{r}
#| output: false
points <- 2
max_points <- 3
total_points <- total_points + points
level_1_points <- points * level_1_multiplier
level_1_max_points <- max_points * level_1_multiplier
level_1_total_points <- level_1_total_points + level_1_points
``` 

Beschreibe möglichst einfach die Begriffe **Anabolismus** und **Katabolismus**.

[Du kannst `{r} level_1_points` Punkte von `{r} level_1_max_points` möglichen Aufgabenpunkten bekommen. Punkte werden für Aussagen nur unter Einbeziehung und Beachtung von Fachsprache vergeben]{fg="purple"}

::: {.content-hidden unless-meta="show-rating"}
[Der Anabolismus und der Katabolismus sind **entgegengesetzt arbeitende Teile**\* des Metabolismus. Der Anabolismus ist der **aufbauende Teil**\* und der Katabolismus der **abbauende Teil**\*.]{fg="green-shade-3"}
:::

### Beschreibe Reproduktion

```{r}
#| output: false
points <- 2
max_points <- 3
total_points <- total_points + points
level_1_points <- points * level_1_multiplier
level_1_max_points <- max_points * level_1_multiplier
level_1_total_points <- level_1_total_points + level_1_points
``` 

Beschreibe in zwei Sätzen die **Reproduktion**.

[Du kannst `{r} level_1_points` Punkte von `{r} level_1_max_points` möglichen Aufgabenpunkten bekommen. Punkte werden für Aussagen nur unter Einbeziehung und Beachtung von Fachsprache vergeben]{fg="purple"}

::: {.content-hidden unless-meta="show-rating"}
[Die Reproduktion beschreibt den **Lebensprozess**\*, der zu der **Herstellung eines dem Ausgangsorganismus ähnlichen Systems oder Organismus**\* führt. Die Reproduktion wird zur **Vermehrung**\*, wenn **die Anzahl der Nachkommen die Anzahl der Erzeuger überschreitet**\*.]{fg="green-shade-3"}
:::

### Biologische Information

```{r}
#| output: false
points <- 3
max_points <- 5
total_points <- total_points + points
level_1_points <- points * level_1_multiplier
level_1_max_points <- max_points * level_1_multiplier
level_1_total_points <- level_1_total_points + level_1_points
``` 

Wie heißt die biologische Information? Wo wird sie üblicherweise gespeichert? Wie liegt sie vor?

[Du kannst `{r} level_1_points` Punkte von `{r} level_1_max_points` möglichen Aufgabenpunkten bekommen. Punkte werden für Aussagen nur unter Einbeziehung und Beachtung von Fachsprache vergeben]{fg="purple"}

::: {.content-hidden unless-meta="show-rating"}
[Die biologische information heißt **genetische Information**\*. Die genetische Information wird in **lange kreisförmige oder lineare Moleküle** gespeichert\*, die aus **DNA** bestehen\*. In Bakterien befindet sie sich **lose innerhalb der Zelle**\*; bei höheren Organismen liegt die DNA in einer **hoch komprimierten Form in einem Zellkern** vor\*.]{fg="green-shade-3"}
:::