## Stufe III

### Warum Stoffe rein und raus?

```{r}
#| output: false
points <- 9
max_points <- 9
total_points <- total_points + points
level_3_points <- points * level_3_multiplier
level_3_max_points <- max_points * level_3_multiplier
level_3_total_points <- level_3_total_points + level_3_points
``` 

Warum muss etwas in das Lebendige hinein gehen und heraus kommen in @fig-metabolism-equilibrium? Was wird da verwendet und warum? Auch hier geht es um die Nennung der für den Metabolismus relevanten Faktoren aber vor allem um deren Verwendung. Zusatzpunkte gibt es für die Unterscheidung zwischen Tier und Pflanze.

[Du kannst `{r} level_3_points` Punkte von `{r} level_3_max_points` möglichen Aufgabenpunkten bekommen. Punkte werden für Aussagen nur unter Einbeziehung und Beachtung von Fachsprache vergeben.]{fg="purple"}

::: {.content-hidden unless-meta="show-rating"}
[Bei Tieren gehen hinein: **$\ce{\mathbf{O2}}$ und Nahrung**\*. Heraus kommen: **Abfall und $\ce{\mathbf{CO2}}$**\*. Ein Teil der Nahrung wird durch die Verbrennung mit Sauerstoff in Energie umgewandelt\*. Der andere Teil wird in seine molekularen Bestandteile zerlegt\* und als Baustoff für das eigene Material verwendet\*. Pflanzen können mithilfe des Sonnelichtes ihre eigene Nahrung aufbauen\*. Der Baustoff ist bereits in seine kleinsten Bestandteile zerlegt: das **$\ce{\mathbf{CO2}}$**\*. Nachts, wenn das Licht der Sonne nicht da ist, verbrauchen Pflanzen *die* Nahrung, die sie am Tag hergestellt haben\*. Da Pflanzen ebenfalls aus Nahrung Energie gewinnen müssen, verbrauchen sie ständig **$\ce{\mathbf{O2}}$**\*.]{fg="green-shade-3"}
:::

### Was ist der Tod?

```{r}
#| output: false
points <- 6
max_points <- 6
total_points <- total_points + points
level_3_points <- points * level_3_multiplier
level_3_max_points <- max_points * level_3_multiplier
level_3_total_points <- level_3_total_points + level_3_points
``` 

Erkläre den Tod durch einen Kennzeichen des Lebens, das durch den Tod unmittelbar und relativ schnell verändert wird? Daraufhin tritt noch etwas anderes innerhalb von Stunden ein.

[Du kannst `{r} level_3_points` Punkte von `{r} level_3_max_points` möglichen Aufgabenpunkten bekommen. Punkte werden für Aussagen nur unter Einbeziehung und Beachtung von Fachsprache vergeben.]{fg="purple"}

::: {.content-hidden unless-meta="show-rating"}
[Der Tod ist ein Zustand, bei dem die Lebensvorgänge zum Erliegen kommen\*. Das unmittelbarste ist der Stoffwechsel\*. Das kann durch Zerstörung\* oder Deregulation\* vorkommen. Wenn das passiert ist das sofortige äußere Zeichen, dass das Fliessgleichgewicht aufhört zu existieren\*. In einer relativ kurzen Periode bewegt sich der Organismus auf ein Gleichgewicht mit seiner Umgebung zu\*, der den Endzustand darstellt\*.]{fg="green-shade-3"}
:::

### Wachse und vermehre dich

```{r}
#| output: false
points <- 5
max_points <- 5
total_points <- total_points + points
level_3_points <- points * level_3_multiplier
level_3_max_points <- max_points * level_3_multiplier
level_3_total_points <- level_3_total_points + level_3_points
``` 

Erläutere den Zusammenhang zwischen **Wachstum** und **Reproduktion**. Der Zusammenhang erläutern heisst, dass Du die Gründe dafür nennst.

[Du kannst `{r} level_3_points` Punkte von `{r} level_3_max_points` möglichen Aufgabenpunkten bekommen. Punkte werden für Aussagen nur unter Einbeziehung und Beachtung von Fachsprache vergeben.]{fg="purple"}

::: {.content-hidden unless-meta="show-rating"}
[Wachstum ist ein Folge der Reproduktion\*. Wachstum ist notwendig, da die genetische Information zumindest einmal kopiert werden muss\*, damit der Tochterorganismus es erbt\*. Die genetische Information stellt bereits einen erheblichen Masseanteil eines Organismus dar\*. Die Verdopplung trifft auch auf andere zellulären Strukturen wie das Zellskelett, die Mitochondrien, Vakuolen, usw. zu\*.]{fg="green-shade-3"}
:::

### Nochmal Anpassung

```{r}
#| output: false
points <- 10
max_points <- 10
total_points <- total_points + points
level_3_points <- points * level_3_multiplier
level_3_max_points <- max_points * level_3_multiplier
level_3_total_points <- level_3_total_points + level_3_points
``` 

Was sorgt jeweils für die schnelle und die langsame Anpassung? Denk bitte auch an die relativen Zeiten der Biologie; relativ bezogen zur Lebensspanne.

[Du kannst `{r} level_3_points` Punkte von `{r} level_3_max_points` möglichen Aufgabenpunkten bekommen. Punkte werden für Aussagen nur unter Einbeziehung und Beachtung von Fachsprache vergeben.]{fg="purple"}

::: {.content-hidden unless-meta="show-rating"}
[Schnelle Anpassung: sie beruht auf die Information, die sich zum Zeitpunkt der Veränderung im Organismus befindet\*. Es handelt sich um eine individuelle Anpassung\*. Dies Information ist das einzige Mittel\*, dass der Organismus besitzt, um mit allen möglichen Veränderung im Verlauf seines Lebens zurechtzukommen\*. Da es hier eine Variation innerhalb einer Gruppe gibt\*, können manche mit diesen relativ kurzfristigen Veränderungen besser oder schlechter zurechtkommen\*. Langsame Anpassung oder Evolution: hier sind die individuellen Unterschiede in der Fähigkeit mit der Veränderung umzugehen auch vorhanden, aber die Veränderung findet relativ langsam statt\*. Dadurch sind die Veränderungen für die einzelnen Individuen nicht so wichtig; für die Gruppe im Verlauf der Zeit aber schon\*. Die langsame Anpassung passt nicht ein Individuum an, sondern eine Gruppe\*. Evolution ist die langsame Veränderung einer Population über mehrere Generationen hinweg\*. ]{fg="green-shade-3"}
:::