## Stufe II

### Stoffe rein, Stoffe raus

```{r}
#| output: false
points <- 9
max_points <- 9
total_points <- total_points + points
level_2_points <- points * level_2_multiplier
level_2_max_points <- max_points * level_2_multiplier
level_2_total_points <- level_2_total_points + level_2_points
``` 

Betrachte @fig-metabolism-equilibrium und nenne jeweils was in Pflanzen und Tieren hinein und hinaus geht. Es geht um die für den Metabolismus relevanten Sachen. Wenn Du Zusatzpunkte willst, dann behandelst Du Tiere und Pflanzen getrennt.

[Du kannst `{r} level_2_points` Punkte von `{r} level_2_max_points` möglichen Aufgabenpunkten bekommen. Punkte werden für Aussagen nur unter Einbeziehung und Beachtung von Fachsprache vergeben.]{fg="purple"}

::: {.content-hidden unless-meta="show-rating"}
[Bei Tieren gehen hinein: **$\ce{\mathbf{O2}}$ und Nahrung**\*\*. Heraus kommen: **Abfall und $\ce{\mathbf{CO2}}$**\*\*. Bei Pflanzen muss man unterscheiden. Wenn Licht das ist, kommen hinein: **$\ce{\mathbf{CO2}}$ und Mineralien**\*\* und heraus kommt **$\ce{\mathbf{O2}}$**\*. nachts jedoch, wenn kein Licht das ist, geht bei Pflanzen **$\ce{\mathbf{O2}}$**\* hinein und es kommt **$\ce{\mathbf{CO2}}$**\* heraus. Die Pflanzen verbrauchen nur ihre eigene Nahrung.]{fg="green-shade-3"}
:::

### Die Hülle

```{r}
#| output: false
points <- 5
max_points <- 5
total_points <- total_points + points
level_2_points <- points * level_2_multiplier
level_2_max_points <- max_points * level_2_multiplier
level_2_total_points <- level_2_total_points + level_2_points
``` 

Das Leben trennt sich vom Universum ab:

a. Wie heißt das Ding, welches die Abtrennung ermöglicht?

#. Mit welchem Naturstoff oder Material grenzt sich das Leben von seiner Umgebung ab? Nenne auch den wissenschaftlichen Namen.

#. Wie nennt sich die biologische Grundeinheit, die durch die Abtrennung von der Umgebung entsteht?

[Du kannst `{r} level_2_points` Punkte von `{r} level_2_max_points` möglichen Aufgabenpunkten bekommen. Punkte werden für Aussagen nur unter Einbeziehung und Beachtung von Fachsprache vergeben.]{fg="purple"}

::: {.content-hidden unless-meta="show-rating"}
[a. Das Leben grenzt sich durch eine Membran\* von der Welt ab; b. Die Membran besteht aus Fett\* oder fettähnlichen\* Stoffen. Diese werden Lipide\* genannt; c. Die Grundeinheit der Biologie ist ein durch eine Membran von der Umgebung abgetrennte Zelle\*.]{fg="green-shade-3"}
:::

### Reizverarbeitung

```{r}
#| output: false
points <- 6
max_points <- 7
total_points <- total_points + points
level_2_points <- points * level_2_multiplier
level_2_max_points <- max_points * level_2_multiplier
level_2_total_points <- level_2_total_points + level_2_points
``` 

Die Umwelt besteht aus vielen unterschiedlichen physikalischen und chemischen Zuständen und Ereignissen. Diese können als Reize wahrgenommen werden.

a. Welche Organismengruppen sind auf Reizverarbeitung angewiesen? Warum?

#. Mit welchen Strukturen verarbeiten diese Organismengruppen die Reize? Nenne sie und beschreibe knapp ihre Funktion.

#. Gib den Namen der Strukturen an, die bei höheren Organismen für die Reizaufnahme und -verarbeitung verwendet werden.

[Du kannst `{r} level_2_points` Punkte von `{r} level_2_max_points` möglichen Aufgabenpunkten bekommen. Punkte werden für Aussagen nur unter Einbeziehung und Beachtung von Fachsprache vergeben.]{fg="purple"}

::: {.content-hidden unless-meta="show-rating"}
[a: Alle höheren; dass heisst komplexeren und vielzelligen\* Organismen, die sich frei bewegen können\*, verarbeiten Reize. b: Komplexe Organismen besitzen ein Nervenzellen\*, die Reizinformation schnell über größere Distanzen leiten. Einfache Organismen behandeln Reize molekular\*. c: Sensoren oder Rezeptoren\*, Nervensystem\*, Gehirn\*.]{fg="green-shade-3"}
:::

### Anpassung

```{r}
#| output: false
points <- 4
max_points <- 4
total_points <- total_points + points
level_2_points <- points * level_2_multiplier
level_2_max_points <- max_points * level_2_multiplier
level_2_total_points <- level_2_total_points + level_2_points
``` 

Von welchem Zeitraum sprechen wir, wenn wir in @fig-adaptation von schneller und langsamer Anpassung sprechen? Setze den Zeitraum in Relation zur Lebensspanne.

```{mermaid}
%%| fig-height: 3
%%| label: fig-adaptation
%%| fig-cap: Veränderung gehört zum Leben wie die Luft zum Atmen. Oben sieht man eine schnelle, unten eine langsame Veränderung.
flowchart LR
    Anfang1@{shape: circ, label: "Leben"} --> Ende1@{shape: circ, label: "Leben"} 
    Anfang2@{shape: circ, label: "Leben"} --> Zwischen2@{shape: circ, label: "... ... ... ... ..."} --> Ende2@{shape: rounded, label: "Leben"}

    style Ende1 fill:#F4F4FF;
    style Zwischen2 fill:#F4F4E7,stroke:#F4F4E7;
    style Ende2 fill:#F4F4FF;
```

[Du kannst `{r} level_2_points` Punkte von `{r} level_2_max_points` möglichen Aufgabenpunkten bekommen. Punkte werden für Aussagen nur unter Einbeziehung und Beachtung von Fachsprache vergeben.]{fg="purple"}

::: {.content-hidden unless-meta="show-rating"}
[In der Biologie sind zeitliche Perioden oft relativ\*. Es ist nicht entscheidend, in welcher absoluter Zeit etwas erfolgt\*. Es ist viel wichtiger, ob eine Veränderung\* schnell oder langsam relativ zu der eigenen Lebensspanne ist\*. ]{fg="green-shade-3"}
:::